en: Dollhouse items included: Accessories; Dollhouse only; Dolls; Furniture; Lighting kit; Pets/animals; Sound features; Stickers/decals; Vehicle(s); Other
hu: A babaházban foglalt termékek: Kiegészítők; Csak babaház; Babák; Bútorok; Világításkészlet; Háziállatok/állatok; Hangeffektek; Matricák; Jármű(vek); Egyéb
zh-TW: 娃娃屋內含物品: 配件; 僅有娃娃屋; 娃娃; 家具; 照明套件; 寵物/動物; 音效功能; 貼紙/壁貼; 車輛; 其他
da: Inkluderet dukkehusudstyr: Tilbehør; Kun dukkehus; Dukker; Møbler; Belysningssæt; Kæledyr/dyr; Lydfunktioner; Klistermærker/mærkater; Køretøj(er); Andet
el: Περιλαμβάνονται αντικείμενα κουκλόσπιτου: Αξεσουάρ; Μόνο κουκλόσπιτο; Κούκλες; Έπιπλα; Κιτ φωτισμού; Κατοικίδια/ζωάκια; Ηχητικά χαρακτηριστικά; Αυτοκόλλητα/Χαλκομανίες; Όχημα(-τα); Άλλο
nb: Dukkehusutstyr inkludert: Tilbehør; Kun dukkehus; Dukker; Møbler; Belysningssett; Kjæledyr/dyr; Lydfunksjoner; Klistremerker/dekaler; Kjøretøy; Annet
tr: Oyuncak ev ürünü dahildir: Aksesuarlar; Yalnızca oyuncak bebek evi; Oyuncak bebekler; Mobilya; Aydınlatma kiti; Evcil hayvanlar/hayvanlar; Ses özellikleri; Çıkartmalar/dekaller; Araç(lar); Diğer
fr: Éléments inclus dans la maison de poupée: Accessoires; Maison de poupées uniquement; Poupées; Meubles; Kit d’éclairage; Animaux de compagnie/animaux; Fonctionnalités sonores; Autocollants/décalcomanies; Véhicule(s); Autre
nl: Poppenhuis items inbegrepen: Accessoires; Alleen poppenhuis; Poppen; Meubilair; Verlichtingskit; Huisdieren/dieren; Geluidsfuncties; Stickers/decals; Voertuig(en); Overig
pl: Elementy domku dla lalek w zestawie: Akcesoria; Tylko domek dla lalek; Lalki; Meble; Zestaw oświetleniowy; Zwierzęta domowe / figurki; Efekty dźwiękowe; Naklejki / kalkomanie; Pojazd(y); Inne
bg-BG: Включени елементи за къща за кукли: Аксесоари; Само къща за кукли; Кукли; Мебели; Комплект за осветление; Домашни любимци/животни; Звукови функции; Стикери/ваденки; Превозно(и) средство(а); Друго
fi: Nukkekodin sisältö: Tarvikkeet; Vain nukkekoti; Nuket; Huonekalut; Valosarja; Lemmikit/Eläimet; Ääniominaisuudet; Tarrat/siirtokuvat; Ajoneuvo(t); Muu
ru: Предметы в комплекте кукольного домика: Аксессуары; Только кукольный домик; Куклы; Мебель; Комплект освещения; Питомцы/животные; Звуковые эффекты; Наклейки/декали; Транспортное(-ые) средство(-а); Другое
ro-RO: Articole incluse pentru casa de păpuși: Accesorii; Doar casa de păpuși; Păpuși; Mobilier; Kit de iluminat; Animale/animale de companie; Funcții sonore; Autocolante/stickere; Vehicul(e); Altele
zh-CN: 玩偶屋内含物品: 配件; 仅娃娃屋; 娃娃; 家具; 照明套件; 宠物/动物; 声音功能; 贴纸/贴花; 车辆; 其他
lt-LT: Įtraukti lėlių namelio daiktai: Priedai; Tik lėlių namelis; Lėlės; Baldai; Apšvietimo rinkinys; Augintiniai / gyvūnai; Garso funkcijos; Lipdukai / dekalai; Transporto priemonė (-ės); Kita
th: รวมรายการสิ่งของในบ้านตุ๊กตาแล้ว: อุปกรณ์เสริม; บ้านตุ๊กตาเท่านั้น; ตุ๊กตา; เฟอร์นิเจอร์; ชุดไฟ; สัตว์เลี้ยง/สัตว์; ฟีเจอร์เสียง; สติกเกอร์/ดีคอล; ยานพาหนะ; อื่นๆ
pt-BR: Itens incluídos com a casa de bonecas: Acessórios; Apenas casa de bonecas; Bonecas; Móveis; Kit de iluminação; Pets/animais; Recursos de som; Adesivos/decalques; Veículo(s); Outro
ko: 인형의 집 구성품: 액세서리; 인형의 집 단품; 인형; 가구; 조명 키트; 반려동물/동물; 사운드 기능; 스티커/데칼; 차량; 기타
it: Articolo sulla casa delle bambole incluso: Accessori; Solo casa delle bambole; Bambole; Mobili; Kit di illuminazione; Animali domestici e non; Funzioni sonore; Adesivi/decalcomanie; Veicoli; Altro
sl-SI: Priloženi predmeti v kompletu hišice za punčke: Dodatki; Samo hišica za lutke; Lutke; Pohištvo; Komplet za osvetlitev; Hišni ljubljenčki/živali; Zvočne funkcije; Nalepke/preslikače; Vozila; Drugo
de: Enthaltene Bestandteile des Puppenhauses: Zubehör; Nur Puppenhaus; Puppen; Möbel; Beleuchtungsset; Haustiere/Tiere; Soundfunktionen; Aufkleber/Decals; Fahrzeug(e); Sonstige
ja: ドールハウスのアイテム付き: アクセサリー; ドールハウスのみ; 人形; 家具; 照明キット; ペット/動物; サウンド機能; ステッカー/デカール; 乗り物; その他
hr-HR: Stavka za kućicu za lutke uključena: Dodaci; Samo kućica za lutke; Lutke; Namještaj; Komplet za rasvjetu; Kućni ljubimci / životinje; Zvučne značajke; Naljepnice/preslikači; Vozilo (vozila); Ostalo
pt-PT: Artigo para casa de bonecas incluído: Acessórios; Apenas casa de bonecas; Bonecas; Mobiliário; Kit de iluminação; Animais de estimação/animais; Funcionalidades de som; Autocolantes/decalques; Veículos; Outro
vi: Các sản phẩm nhà búp bê đi kèm: Phụ kiện; Chỉ nhà búp bê; Búp bê; Nội thất; Bộ đèn; Thú cưng/động vật; Tính năng âm thanh; Nhãn dán/đề can; Xe cộ; Khác
es: Artículos incluidos de la casa de muñecas: Accesorios; Solo casa de muñecas; Muñecas; Muebles; Kit de iluminación; Mascotas/animales; Funciones de sonido; Calcomanías/pegatinas; Vehículo(s); Otro
sv: Dockhusartikel ingår: Tillbehör; Endast dockskåp; Dockor; Möbler; Belysningskit; Husdjur/djur; Ljudfunktioner; Klistermärken/dekaler; Fordon; Övrigt
cs: Součásti domečku pro panenky: Doplňky; Pouze domeček pro panenky; Panenky; Nábytek; Sada osvětlení; Domácí mazlíčci / zvířátka; Zvukové prvky; Samolepky; Vozidla; Ostatní
sk-SK: Súčasťou balenia je aj domček pre bábiky: Príslušenstvo; Iba domček pre bábiky; Bábiky; Nábytok; Súprava osvetlenia; Domáce zvieratá; Zvukové funkcie; Nálepky/obtlačky; Vozidlá; Iné